臺灣高等法院臺南分院刑事判決
110年度上更一字第58號
上  訴  人  
即  被  告  黃俊傑





指定辯護人  本院公設辯護人  簡松柏
上列上訴人因加重詐欺案件，不服臺灣嘉義地方法院109年度訴
字第108號中華民國109年6月30日第一審判決（起訴案號：臺灣
嘉義地方檢察署108年度偵字第8585號、108年度偵字第8586號、
108年度偵字第8589號、108年度偵字第9496號、109年度偵字第6
72號、109年度偵字第771號、109年度偵字第1140號、109年度偵
字第1141號、109年度偵字第1142號、109年度偵字第1143號、10
9年度偵字第1181號、109年度偵字第1182號、109年度偵字第118
5號、109年度偵字第1205號），提起上訴，經最高法院發回更審
後，本院判決如下：
    主  文
原判決關於黃俊傑有罪部分（即附表編號10、11部分）撤銷。
黃俊傑無罪。
    理  由
一、公訴意旨略以：緣黃○龍（已判決確定）於民國100年間，原
    在彰化縣○○鎮黃昏市場販賣油雞，被告黃俊傑則在同市場販
    賣宰殺後之雞隻，2人除有雞隻買賣的業務往來關係，亦有
    一定的情誼；黃○龍於105、106年間並曾受僱於「○○○○有限
    公司」○○市場擔任剁雞的工作。王○維（已判決確定）於107
    年間認識黃○龍，並經由黃○龍之介紹因而認識被告；107年
    底，王○維因為缺錢，遂在黃○龍的建議及介紹下，前往被告
    之雞肉攤位學習殺雞及雞隻販售，嗣被告在○○市○○街經營○○
    ○餐廳，王○維並在○○○餐廳承租一個位置販賣甕仔雞，至此
    被告、黃○龍、王○維都與雞隻的販售有一定的合作關係，亦
    熟悉雞隻屠宰與雞隻批發、零售的流程及所存在可以先叫貨
    後付款的交易漏洞。緣被告因知悉黃○龍、王○維本案之詐騙
    雞隻手法，遂與黃○龍及王○維基於詐欺取財之犯意聯絡，欲
    向被害人詐取每日被告銷售所需70隻以內的雞隻，而於附表
    編號10、11所示分工情形、犯罪時間、地點、方式、向被害
    人梁○瑋、詹○容詐取每日70隻以內的雞隻，並協議以每隻15
    0元之價格計算，交付給被告，由3人均分附表編號10、11所
    示之犯罪所得，因認被告涉犯刑法第339條之4第1項第2款三
    人以上共同犯詐欺取財罪嫌等語（附表編號1-9及附表10、1
    1超過詐騙每日70隻雞以上部分均已判決確定）。
二、按被告或共犯之自白，不得作為有罪判決之唯一證據，仍應
    調查其他必要之證據，以察其是否與事實相符，刑事訴訟法
    第156條第2項定有明文。其立法目的乃以補強證據擔保自白
    之真實性；亦即藉補強證據之存在，限制自白在事實證明上
    之價值。茲所稱補強證據，係指除該自白本身外，其他足資
    證明自白之犯罪事實確具有相當程度真實性之證據資料而言
    。其所得補強者，雖非以事實之全部為必要，但仍須因補
    強證據與自白之相互利用，而足使犯罪事實獲得確信者，始
    足當之。又刑事審判上之共同被告，係為訴訟經濟等原因，
    由檢察官或自訴人合併或追加起訴，或由法院合併審判所形
    成，其間各別被告及犯罪事實仍獨立存在。若共同被告具有
    共犯關係者，雖其證據資料大體上具有共通性，共犯所為不
    利於己之陳述，固得採為其他共犯犯罪之證據，然為保障其
    他共犯之利益，該共犯所為不利於己之陳述，除須無瑕疵可
    指外，且仍應調查其他必要之證據，以察其是否與事實相符
    ，不得專憑該項陳述作為其他共犯犯罪事實之認定，即尚須
    以補強證據予以佐證，不可籠統為同一之觀察。兩名以上共
    犯之自白，倘為任意共犯、聚合犯，或對向犯之一方共同正
    犯之自白，不問是否屬於同一程序，縱所自白內容一致，因
    仍屬自白之範疇，究非自白以外之其他必要證據。故此所謂
    其他必要證據，自應求諸於該等共犯自白以外，實際存在之
    有關被告與犯罪者間相關聯之一切證據；殊不能逕以共犯之
    自白相互間作為證明其中一共犯所自白犯罪事實之補強證據
    。末按共同正犯之意思聯絡，不以數人間事前有所謀議而直
    接發生者為限，僅於行為當時有共同犯意之聯絡，或於行為
    當時，基於相互之認識，不論明示通謀或相互間默示合致，
    以共同犯罪之意思參與，均屬之；惟共同正犯間有無自己共
    同犯罪之意思聯絡，及有無參與分擔實行犯罪構成要件之行
    為，均應依嚴格之證據予以證明。
三、公訴人認被告涉犯上開加重詐欺罪嫌，係以被告於警詢、偵
    查供述、同案被告黃○龍、王○維於警詢、偵查中之供述、被
    害人梁○瑋、詹○容於警詢、偵查中之指訴、0000000000號行
    動電話通聯調閱查詢、0000000000號行動電話通聯調閱
　　查詢、車號000-0000號自小貨車詳細資料報表（車主劉○倫
    ，靠行於貨運公司）、張○遠於警詢時之供述（車號000-000
    0號自小貨車主）、車號000-0000號自小貨車詳細資料報表
    、反詐騙案件紀錄、○○○○批發出貨單20張、現場照片3張、
    監視器影像翻拍照片11張、張○楨（即○○○）帳冊1本、 張○
    楨手機數位採證內容影印資料1份、數位採信光碟1片等為其
    主要論據。
四、訊據被告堅決否認有何上開加重詐欺罪嫌，辯稱：我是跟黃
    ○龍、王○維他們買雞隻的，他們本來就有在賣雞，他們把賣
    剩下的賣給我，如果我叫50-60隻，他們可能才拿20隻來賣
    我，我都有付錢給他們，黃○龍欠我的錢到現在也都沒有還
    我，我也沒有用賣我的雞去抵銷，剛開始只有王○維去我家
    裡，黃○龍從未去過我家，都是王○維載雞來的，縱使黃○龍
    要賣我的雞也是王○維開車載來交給我的，黃○龍是在108年4
    月才去我家，我沒有叫他們去詐騙雞隻等語。原審辯護人則
    以：黃○龍於原審證述有提到王○維跟被告借5萬元是要租攤
    位，也就是被告是要讓他們真的要做生意，而非讓他們去詐
    騙，另外起訴書也有提到王○維只是開著黃俊傑的車去運送
    這些雞隻，可是根據黃○龍在原審的證述裡有提到王○維開被
    告車子的時候是沒有先跟被告講的，故不能從外觀上王○維
    開著被告的車，即認被告有參與犯罪行為等語。
五、經查，同案被告黃○龍於100年間即原在○○鎮黃昏市場販賣油
    雞，被告則在同市場販賣宰殺後之雞隻，其等除有雞隻買賣
    的業務往來關係，亦有一定的情誼；黃○龍於105、106年間
    並曾受僱於「○○○○有限公司」○○市場擔任剁雞的工作。同案
    被告王○維於107年間認識黃○龍，並經由黃○龍之介紹因而認
    識被告；107年底，王○維因為缺錢，遂在黃○龍的建議及介
    紹下，前往被告之雞肉攤位學習殺雞及雞隻販售，嗣被告在
    ○○市經營○○○餐廳，王○維在該餐廳承租一個位置販賣甕仔雞
    等情，已據被告供明在卷，並經證人黃○龍、王○維證述屬實
    ，此部分之事實首堪認定。
六、證人黃○龍、王○維既熟稔雞隻屠宰與雞隻批發、零售的流程
    ，則其等自可能憑藉自已的專業及人脈取得雞隻，而於販售
    剩餘後再轉賣給被告；準此，本案是否果真如證人黃○龍、
    王○維2人所述其等所交給被告之雞隻係經由被告之指使而向
    他人詐騙而來？證人黃○龍、王○維的指證是否可採？有無補
    強證據可擔保其等所述的真實性而可認定被告有參與本案之
    詐欺犯行？茲敘述如下：
　㈠檢察官於起訴書所引證據清單編號1、2之證人黃○龍、王○維
    的概括證詞及原審判決認被告偕同證人黃○龍及王○維基於詐
    欺取財之犯意聯絡，於其犯罪事實欄及附表編號10、11所載
    時、地及所示分工手法，共同先後向被害人梁○瑋、詹○容等
    詐取每日70隻以內之雞隻，並協議以每隻新臺幣（下同）15
    0元之價格計算交給被告等事實，於理由內固引證人即共犯
    黃○龍、王○維於審理中所為不利於被告之陳述，且說明：由
    證人黃○龍、王○維就彼此間如何認識、相互間有何債務關係
    、黃○龍何時再次出現與被告見面、如何分工、及藉開設攤
    位及支付前幾次貨款等手法取信被害人、以及如何銷貨等細
    節，所述互核相符，僅就附表編號10所示詐得多於70隻雞隻
    部分，被告是否知情及分得該部分款項等事項，所述略有不
    同，但就確已將雞隻送交被告之部分亦屬相符，足見證人黃
    ○龍及王○維所述可信性高，否則無法在細節處均能如此一致
    ，佐以附表編號11所示告訴人詹○容於警詢中證稱：一開始
    是自稱「謝明忠」之人，於108年5月13日及5月14日親自向
    伊購買雞隻，2次貨款共大約1萬餘元左右，都有交貨款給伊
    ，後來「謝明忠」之人就直接向「○○○○有限公司」叫貨等語
    ，及被告自承何人運送雞隻前來及曾先後出借金錢供黃○龍
    、王○維承租攤位賣雞，亦曾聽聞證人黃○龍及王○維曾騙取
    雞隻等語，以及王○維於108年3月27日簽立面額5萬元本票1
    紙等，亦均與證人黃○龍及王○維上開證詞之細節相符，況證
    人王○維尚於警偵單位未知悉附表編號11所示之犯行時，即
    自首供出犯行，益見證人黃○龍及王○維上開證稱可信等語（
    見原判決第7-8頁）。無非以相關共犯均指證被告參與詐欺
    取財之自白相互印證，資為認定不利於被告事實認定之主要
    依憑。惟此與任意共犯、聚合犯，或對向犯之一方共同正犯
    之自白倘若供述與他人共犯，所需調查之補強證據，應包含
    自白己身犯罪之補強證據，及與他人共同犯罪之補強證據，
    不能逕以共犯之自白互為自白真實性擔保之採證法則有違，
    已有適用法則不當之違誤。
  ㈡關於犯意聯絡之形成，共犯即證人黃○龍於原審審理時證稱，
    本案如何行騙，都是我與王○維在被告位於線西地區之工廠
    內討論出來的，商定之分工方式為我去叫貨，王○維去找貨
    車，被告就是出錢云云（見原審卷二第148頁），然證人黃○
    龍於警詢及偵查中即曾否認被告曾授意騙取雞隻之情，此據
    其於警詢中證稱：（問：據王○維供稱被告一開始說你與王○
    維都還欠他錢，所以要你與王○維再去詐騙雞隻來抵債務，
    所以你與王○維及被告一開始就已經知道要犯下此詐騙案，
    你如何解釋？答：沒有這件事，被告不曾叫我們去詐騙）等
    語，其於檢察官偵訊時亦稱：被告沒有叫我們去騙雞隻等語
    （見108年度偵字第8585號卷第433頁所附之警詢筆錄、第45
    4-455頁之偵訊筆錄），另其於原審審理時證稱：我騙完嘉
    義的雞商後，有去找被告喝酒但沒有談到騙雞的事，也沒有
    談到要繼續騙誰等語（見原審卷二第132頁），則證人黃○龍
    所述被告亦有參與詐騙雞隻乙節，前後即有矛盾，其真實性
    已有可疑；次查，共犯即證人王○維於偵查及原審之供證中
    曾多提及其曾向卜蜂叫貨等語明確（見108年度偵字第8585
    號卷第496頁、原審卷二第63-65頁），此情顯然與上開共犯
    黃○龍關於如何分工之供證亦見扞格，容非無瑕疵可指；再
    者，就附表編號10部分，依據證人黃○龍證稱：○○這個部分
    ，從桃園載雞隻回來，一部分交給被告，其餘的是我跟王○
    維載去賣給台中的○○○，賣給台中○○○的錢由我跟王○維賺，
    就是一人一半等語明確（見原審卷二第139-140頁），然證
    人王○維卻稱：賣給○○○部分仍要3個人平分等語（見原審卷
    二第62頁、第67頁），其等此部分所述亦存有矛盾之情；尤
    其，證人王○維、黃○龍均證稱：其等騙得編號11的雞隻全都
    交給被告，沒有拿去賣給○○○云云（見原審卷二第66、168頁
    ），然從扣押張○楨（即○○○）的筆記中發現，於108年5月19
    日、24日其內仍有記載「龍」字及數量等情，可見證人王文
    龍於108年5月19、24日仍有將雞隻賣給○○○之情形，益見其2
    人所述與客觀證據不符，則其等就詐騙內容之證述已存有重
    大瑕疵，其真實性自然可議。
　㈢據證人王○維於警詢證稱：附表編號10這件我大約獲利8-10萬
    元，是由黃○龍支付給我，另外抵償欠黃○龍約2-3萬元，另
    外抵償黃俊傑約5-6萬元等語（見嘉市警二偵字第109070010
    6號卷第8頁），並未提到從被告處直接拿到金錢之情，然其
    於偵查中卻稱：這件的獲利黃俊傑拿了10萬多元給我等語（
    108年度偵字第8589號卷第317-318頁、第327頁），前後所
    述亦有不符。又若被告有參與本案詐騙雞隻之事，衡情，當
    以抵債之方式來處理其與證人的債務較符情理，然證人王○
    維稱：被告於108年8月份透過黃○龍要我趕快將所欠的5萬元
    還清，不然就要付6000元的利息…等語（見108年度偵字第85
    89號卷第327-328頁），則何以被告於附表編號10之獲利中
    不將王○維所欠之5萬元一併扣抵？則是否有上開證人所述之
    將詐得雞隻交給被告以抵扣債務之情，已非無疑；參以證人
    黃○龍所稱：王○維向被告借5萬元就是要去租攤位，被告真
    的要我們去做生意，而王○維真的也在那裡（桃園）另外租
    了一個攤位，後來沒賺錢才收起來等語（見原審卷第154-15
    7頁），則被告所述其係向證人黃○龍、王○維他們買雞，也
    都有付錢給他們，並全然不可信。
　㈣原審判決理由雖尚引用另王○維之自首情事來佐證其所述可信
    ，惟自首供述之性質仍屬該共犯之自白，並非自白以外之補
    強證據；另引用被害人詹○容之陳述、王○維於108年3月27日
    簽立面額5萬元本票，資為不利於被告事實認定之依憑；惟
    被害人詹○容的開陳述祇足徵表黃○龍曾以「謝明忠」名義向
    其訂購雞隻，及曾收得部分價款之事實；王○維就108年3月2
    7日簽立面額5萬元之本票，於原審曾具結證稱：該本票係為
    償付賭債之利息而簽發；嗣稱是要去桃園租攤位做生意，需
    要租金，被告幫忙出錢，租攤位後也確實正常做生意，旋又
    謂租金是我與黃○龍出的，與被告無關等語（見原審卷二第9
    6-98頁），則該本票的用途或為因賭債或因承租攤位作合法
    生意而簽發，顯不足作為黃○龍、王○維等關於與被告共同犯
    罪之自白的補強證據。
　㈤至檢察官起訴書所引用之被害人梁○瑋於警詢、偵查中之指訴
    、0000000000號行動電話通聯調閱查詢、0000000000號行動
    電話通聯調閱查詢、車號000-0000號自小貨車詳細資料報表
    （車主劉○倫，靠行於貨運公司）、張○遠於警詢時之供述（
    車號000-0000號自小貨車主）、車號000-0000號自小貨車詳
    細資料報表、反詐騙案件紀錄、○○○○批發出貨單20張、現場
    照片3張、監視器影像翻拍照片11張、張○楨（即○○○）帳冊1
    本、 張○楨手機數位採證內容影印資料1份、數位採信光碟1
    片等證據，充其量僅能證明被害人有遭證人黃○龍、王○維詐
    騙雞隻，且其等僱車將雞隻運到台中賣給張○楨（○○○）之事
    實而已，要難以此認定被告亦有參與詐騙雞隻之犯行。
七、綜上所述，證人黃○龍、王○維的證詞顯存有互相矛盾復與客
    觀證據不符之情形，其餘之證據亦難執以補強證人黃○龍、
    王○維證述之真實信。公訴意旨所為舉證，尚不足以證實被
    告確有公訴意旨所指犯行；此外，復查無其他確切證據足以
    證明被告涉犯加重詐欺罪嫌，應認其犯罪不能證明。
八、撤銷原判決之理由：
　　原審未予詳查，於無補強證據之下，即以共犯之證詞逕為被
    告有罪之諭知，即有不當，被告提起上訴，以上開辯解否認
    犯罪，為有理由，則原判決此部分即屬無可維持，應由本院
    予以撤銷，並另為無罪之諭知。
據上論結，應依刑事訴訟法第369條第1項前段、第364條、第301
條第1項前段，判決如主文。
本案經檢察官李鵬程提起公訴，檢察官黃朝貴到庭執行職務。
中　　華　　民　　國　　110 　年　　11　　月　　25　　日
                  刑事第七庭    審判長法　官  吳勇輝
                                      法　官  吳錦佳
                                      法　官  黃國永
以上正本證明與原本無異。
檢察官如不服本判決應於收受本判決後20日內向本院提出上訴書
，其未敘述上訴理由者並得於提起上訴後20日內向本院補提理由
書。
被告不得上訴。
　　　　　　　　　　　　　　　　　　　書記官　葉宥鈞　　
中　　華　　民　　國　　110 　年　　11　　月　　25　　日

附表：
編號 被告 分工情形 犯罪時間遭詐騙財物(新臺幣) 犯罪地點被害人 犯罪方式 犯罪所得 證據及出處 罪刑 1 黃○龍王○維 黃○龍：負責物色及聯絡雞肉批發商進行詐騙、安排接運及事後銷贓事宜。王○維：負責聯絡貨運行司機前往與雞肉批發商約定的地點載運雞隻、安排接運及事後銷贓事宜。 108年2月22日108年2月23日108年2月25日108年2月26日108年2月27日108年2月28日108年3月1日108年3月2日108年3月6日108年3月7日108年3月8日108年3月9日108年3月11日108年3月12日108年3月13日108年3月14日108年3月15日108年3月16日共3340隻雞隻其餘尚有佛、胗、心等共市價99萬303元 嘉義縣○○鄉○○村○○路0 段0000號(即○○○○○有限公司)○○○○○有限公司(楊○帷) 渠等明知向○○○○○○有限公司訂購土雞並無付款之意願，意圖為自己不法所有，並基於詐欺取財之犯意聯絡，由黃○龍隱瞞其本名，以「陳家和」之名義，並以從不詳處所取得之外勞卡0000000000號內建之通訊軟體LI NE(暱稱咕咕雞)，接續向楊○帷訂購土雞，雙方並約定取貨後付款，致楊○帷陷於錯誤，誤認渠等有購買前揭土雞及清償貨款之真意而進行交易，而由王○維載送詐騙雞隻。 黃○龍29萬2,250元  王○維29萬2,250元  （賣給黃俊傑每隻平均150元；其餘人平均200元，平均175元隻，共3,340隻） 1.告訴代理人楊○帷於警詢中及偵查之證述 2.證人即3月1日至3月16日載送雞隻的駕駛張○忠於警詢中之證述 3.證人即○○○○○有限公司2月27日至3月16日與綽號「陳家和」接洽之楊○乾於警詢中及偵查中之證述 4.門號0000000000與門號0000000000號通聯記錄 5.監視器翻拍照片8幀 6.LINE翻拍記錄30幀 7.○○○○○有限公司客戶出貨單據明細表2張 8.門號0000000000號通聯調閱查詢單（見嘉市警二偵字第1080702082號卷第1頁至第2頁、第4頁至第8頁、第10頁至第13頁、第17頁至第44頁、第49頁，偵字第9496號卷第33頁至第36頁，偵字第8586號卷第103頁至第107頁） 9.證人即共同被告鄭○和於警詢中之證述（見嘉市警二偵字第1080703757號卷第1頁至第5頁） 10.證人即雞隻收購者張○禎、吳○嘉、劉○芳於警詢中證稱（見本院卷一第241頁至第267頁） 黃○龍共同犯詐欺取財罪，處有期徒刑拾月。未扣案之犯罪所得新臺幣貳拾玖萬貳仟貳佰伍拾元沒收之，於全部或一部不能沒收或不宜執行沒收時，追徵其價額。  王○維共同犯詐欺取財罪，處有期徒刑捌月。未扣案之犯罪所得新臺幣貳拾玖萬貳仟貳佰伍拾元沒收之，於全部或一部不能沒收或不宜執行沒收時，追徵其價額。  黃俊傑無罪。  鄭○和無罪。 2 黃○龍王○維 同上 108年2月23日共90隻雞隻108年2月25日共90隻雞隻108年2月26日共60隻雞隻108年2月27日共70隻雞隻108年2月28日共36隻雞隻108年3月1日共70隻雞隻108年3月2日共80隻雞隻共市價12萬9151元 嘉義縣○○鄉○○○○○○00000號(即○○○○批發)○○○○批發(莊○俊) 渠等明知向○○○○批發訂購土雞並無付款之意願，意圖為自己不法所有，並基於詐欺取財之犯意聯絡，由黃○龍隱瞞其本名，以「陳家和」之名義，並以不詳處所取得之人頭卡0000000000號內建之通訊軟體LINE，接續向莊○俊訂購土雞，雙方並約定取貨後付款，致莊○俊陷於錯誤，誤認渠等有購買前揭土雞及清償貨款之真意而進行交易，並由王○維載送詐騙雞隻。 黃○龍4萬3,400元王○維4萬3,400元（賣給黃俊傑每隻平均150元；其餘人平均200元，平均175元隻，共496隻） 1.告訴人莊○俊於警詢及偵查之證述 2.證人及同案被告鄭○和於警詢中之證述 3.嘉義市政府警察局搜索扣押筆錄、扣押物品收據、扣押物品目錄表 4.○○○○批發出貨單 5.門號0000000000號通聯調閱查詢單 6.LINE翻拍記錄11幀（見嘉市警二偵字第1080703757號卷第1頁至第5頁、第19頁至第24頁、第37頁至第44頁、第51頁、第66頁至第68頁） 7.證人即雞隻收購者張○禎、吳○嘉、劉○芳於警詢中證稱（見本院卷一第241頁至第267頁） 黃○龍共同犯詐欺取財罪，處有期徒刑伍月，如易科罰金，以新臺幣壹仟元折算壹日。未扣案之犯罪所得新臺幣肆萬參仟肆佰元沒收之，於全部或一部不能沒收或不宜執行沒收時，追徵其價額。  王○維共同犯詐欺取財罪，處有期徒刑參月，如易科罰金，以新臺幣壹仟元折算壹日。未扣案之犯罪所得新臺幣肆萬參仟肆佰元沒收之，於全部或一部不能沒收或不宜執行沒收時，追徵其價額。  黃俊傑無罪。  (被告鄭○和於附表編號一至二僅被起訴一次提供行為，故僅需為一次無罪。) 3 黃○龍王○維 黃○龍：負責物色及聯絡雞肉批發商進行詐騙、安排接運及事後銷贓事宜。王○維(起訴書為誤載為鄭○和：負責提供0000000000號行動電話供黃○龍使用作為詐騙工具。 108年10月11日仿角 241隻(58547元) 108年10月12日仿角150隻(37973元) 108年10月19日仿角132隻(33762元) 9個屠宰貨籃及押金(2520元)共市價13萬2802元 新北市○○區○○○路 000號(即○○○○○○○合作社)蔡○儀 黃○龍明知其向蔡○儀訂購土雞並無付款之意願，意圖為自己不法所有，並基於詐欺取財之犯意，由黃○龍隱瞞其本名，以「油雞哥」之名義，並以王○維提供之外勞卡 0000000000號內建之通訊軟體LINE，接續向蔡○儀訂購土雞，雙方並約定取貨後付款，致蔡○儀陷於錯誤，誤認黃○龍有購買前揭土雞及清償貨款之真意而進行交易。 黃○龍9萬1,525元（賣給黃俊傑每隻平均150元；其餘人平均200元，平均175元/隻，共523隻） 1.證人即受被告黃○龍指示載送雞隻之司機張○仁於警詢中之證述 2.證人蔡○儀於警詢中之證述 3.指認犯罪嫌疑人紀錄表(張○仁指認被告黃○龍)  4.門號0000000000號通聯調閱查詢單 5.證人蔡○儀(寶秀寶秀)與被告黃○龍LINE之對話紀錄暨交易單據（見嘉市警二偵字第1090700294號卷第22頁至第27頁、第33頁至第38頁、第45頁、第45頁至第49頁） 6.證人即雞隻收購者張○禎、吳○嘉、劉○芳於警詢中證稱（見本院卷一第241頁至第267頁） 7.證人即共同被告黃俊傑於警詢中之證述（見嘉市警二偵字第1090700312號卷第14頁至第16頁） 黃○龍犯詐欺取財罪，處有期徒刑伍月，如易科罰金，以新臺幣壹仟元折算壹日。未扣案之犯罪所得新臺幣玖萬壹仟伍佰貳拾伍元沒收之，於全部或一部不能沒收或不宜執行沒收時，追徵其價額。  王○維幫助犯詐欺取財罪，處有期徒刑參月，如易科罰金，以新臺幣壹仟元折算壹日。 4 黃○龍王○維 同上 108年10月5日公雞1043.33台斤41元/斤籠子押金2300元(45077元) 108年10月8日公雞982.33台斤41元/斤籠子押金2000元(42276元) 108年10月13日公雞198.67台斤41元/斤籠子押金500元( 8645元) 108年10月15日公雞523.33台斤41元/斤籠子押金1200元(23108元)共市價11萬9178元 同上謝○盈 黃○龍明知其向謝○盈訂購土雞並無付款之意願，意圖為自己不法所有，並基於詐欺取財之犯意，由黃○龍隱瞞其本名，以「油雞哥」之名義，並以王○維提供之外勞卡 0000000000號內建之通訊軟體LINE，接續向謝○盈訂購土雞，雙方並約定取貨後付款，致謝○盈陷於錯誤，誤認黃○龍有購買前揭土雞及清償貨款之真意而進行交易。 黃○龍12萬050元（賣給黃俊傑每隻平均150元；其餘人平均200元，平均175元/隻，2747.66台斤，共686隻） 1.證人即受被告黃○龍指示載送雞隻之司機張○仁於警詢中之證述 2.證人謝○盈於警詢中之證述 3.指認犯罪嫌疑人紀錄表(張○仁指認黃○龍)  4.門號0000000000號通聯調閱查詢單 5.證人謝○盈與被告黃○龍LINE之對話紀錄暨交易單據（見嘉市警二偵字第1090700296號卷第18頁至第20頁、第22頁至第26頁、第32頁至第37頁、第43頁至第49頁） 6.證人即雞隻收購者張○禎、吳○嘉、劉○芳於警詢中證稱（見本院卷一第241頁至第267頁） 7.證人即共同被告黃俊傑於警詢中之證述（見嘉市警二偵字第1090700312號卷第14頁至第16頁） 黃○龍犯詐欺取財罪，處有期徒刑伍月，如易科罰金，以新臺幣壹仟元折算壹日。未扣案之犯罪所得新臺幣拾貳萬零伍拾元沒收之，於全部或一部不能沒收或不宜執行沒收時，追徵其價額。  (被告王○維附表編號3至7部分僅論1罪) 5 黃○龍王○維 同上 108年10月8日公雞341.5台斤籠子押金 700元(14694元) 108年10月10日公雞412.16台斤籠子押金900元(17819元) 151.6台斤籠子押金000 (0000元) 108年10月15日公雞405.5台斤籠子押金900元(17924元) 108年10月16日公雞704台斤籠子押金1500元(31068元)共市價8萬8111元 同上黃蔡○昭 黃○龍明知其向黃蔡○昭訂購土雞並無付款之意願，意圖為自己不法所有，並基於詐欺取財之犯意，由黃○龍隱瞞其本名，以「油雞哥」之名義，並以王○維提供之人頭卡0000000000號內建之通訊軟體LINE，接續向黃蔡○昭訂購土雞，雙方並約定取貨後付款，致黃蔡○昭陷於錯誤，誤認黃○龍有購買前揭土雞及清償貨款之真意而進行交易。 黃○龍8萬8,025元（賣給黃俊傑每隻平均150元；其餘人平均200元，平均175元/隻，2014.66台斤，共503隻，無條件捨去） 1.證人即受被告黃○龍指示載送雞隻之司機張○仁於警詢中之證述 2.證人即告訴人黃蔡陸昭於警詢中之證述 3.指認犯罪嫌疑人紀錄表(張○仁指認黃俊傑)  4.門號0000000000號通聯調閱查詢單 5.證人黃蔡陸昭與被告黃○龍LINE對話紀錄（見嘉市警二偵字第000000000號卷第18頁至第20頁、第22頁至第26頁、第32頁至第37頁、第41頁、第43頁至第56頁） 6.證人即雞隻收購者張○禎、吳○嘉、劉○芳於警詢中證稱（見本院卷一第241頁至第267頁） 7.證人即共同被告黃俊傑於警詢中之證述（見嘉市警二偵字第1090700312號卷第14頁至第16頁） 黃○龍犯詐欺取財罪，處有期徒刑肆月，如易科罰金，以新臺幣壹仟元折算壹日。未扣案之犯罪所得新臺幣捌萬捌仟零貳拾伍元沒收之，於全部或一部不能沒收或不宜執行沒收時，追徵其價額。  (被告王○維附表編號3至7部分僅論1罪) 6 黃○龍王○維 同上 108年10月5日950台斤41元/斤貨籃17個、押金1700元(40650元) 108年10月10日(誤載為10月6日) 850台斤41元/斤貨籃19個、押金1900元(36750元)共市價7萬7400元 同上林○羽 黃○龍明知其向林○羽訂購土雞並無付款之意願，意圖為自己不法所有，並基於詐欺取財之犯意，由黃○龍隱瞞其本名，以「油雞哥」之名義，並以王○維提供之外勞卡0000000000號內建之通訊軟體LI NE，接續向林○羽訂購土雞，雙方並約定取貨後付款，致林○羽陷於錯誤，誤認黃○龍有購買前揭土雞及清償貨款之真意而進行交易。 黃○龍7萬8,750元（賣給黃俊傑每隻平均150元；其餘人平均200元，平均175元/隻，1800台斤，共450隻） 1.證人即受被告黃○龍指示載送雞隻之司機張○仁於警詢中之證述 2.證人即告訴人林○羽於警詢中之證述 3.指認犯罪嫌疑人紀錄表(張○仁指認黃○龍)  4.門號0000000000號通聯調閱查詢單 5.證人林○羽與被告黃○龍LINE對話紀錄（見嘉二偵字第000000000號卷第18頁至第20頁、第22頁至第26頁、第34頁至第37頁、第41頁、第43頁至第48頁） 6.證人即雞隻收購者張○禎、吳○嘉、劉○芳於警詢中證稱（見本院卷一第241頁至第267頁） 7.證人即共同被告黃俊傑於警詢中之證述（見嘉市警二偵字第1090700312號卷第14頁至第16頁） 黃○龍犯詐欺取財罪，處有期徒刑肆月，如易科罰金，以新臺幣壹仟元折算壹日。未扣案之犯罪所得新臺幣柒萬捌仟柒佰伍拾元沒收之，於全部或一部不能沒收或不宜執行沒收時，追徵其價額。  (被告王○維附表編號3至7部分僅論1罪) 7 黃○龍王○維 同上 108年10月16日太空鴨60隻(13780元)鴨翅33公斤(4785元) 108年10月19日鵝肉14.2台斤(1695元)鴨翅膀47.8公斤(7221元)太空鴨60隻(13650元)共市價4萬1131元 同上江○良 黃○龍明知其向江○良訂購太空鴨、鴨翅、鵝肉等物品並無付款之意願，意圖為自己不法所有，並基於詐欺取財之犯意，由黃○龍隱瞞其本名，以「油雞哥」之名義，並以王○維提供之人頭卡0000000000號內建之通訊軟體LINE，接續向江○良訂購太空鴨、鴨翅、鵝肉，雙方並約定取貨後付款，致江○良陷於錯誤，誤認黃○龍有購買前揭太空鴨、鴨翅、鵝肉等物品及清償貨款之真意而進行交易。 黃○龍4萬1,131元 1.證人即受被告黃○龍指示載送雞隻之司機張○仁於警詢中之證述 2.證人即告訴人江○良於警詢中之證述 3.指認犯罪嫌疑人紀錄表(張○仁指認黃○龍)  4.門號0000000000號通聯調閱查詢單 5.證人江○良與被告黃○龍交易之估價單（見嘉二偵字第1090700312號卷第18頁至第20頁、第22頁至第23頁、第29頁至第34頁、第40頁至第41頁） 6.證人即雞隻收購者張○禎、吳○嘉、劉○芳於警詢中證稱（見本院卷一第241頁至第267頁） 7.證人即共同被告黃俊傑於警詢中之證述（見嘉市警二偵字第1090700312號卷第14頁至第16頁） 黃○龍犯詐欺取財罪，處有期徒刑肆月，如易科罰金，以新臺幣壹仟元折算壹日。未扣案之犯罪所得新臺幣肆萬壹仟壹佰參拾壹元沒收之，於全部或一部不能沒收或不宜執行沒收時，追徵其價額。  (被告王○維附表編號3至7部分僅論1罪) 8 黃○龍 黃○龍一人獨自犯案 108年10月5日屠宰331隻雞隻(屠宰費5958元) 108年10月6日屠宰150隻雞隻(屠宰費2700元) 108年10月8日屠宰160隻雞隻(屠宰費2880元)共市價1萬1538元 同上王許○美 黃○龍明知其委託王許○美代為屠宰雞隻並無付款之意願，意圖為自己不法所有，並基於詐欺取得財產上不法利益之犯意，由黃○龍隱瞞其本名，以「油雞哥」之名義，接續委託王許○美代為屠宰雞隻雞，雙方並約定完成雞隻屠宰後付款，致王許○美陷於錯誤，誤認黃○龍有付款之真意而進行交易。 黃○龍價值3,638元之財產利益（扣除79個籃子)） 1.證人即受被告黃○龍指示載送雞隻之司機張○仁於警詢中之證述 2.證人即告訴人王許○美於警詢中之證述 3.指認犯罪嫌疑人紀錄表(張○仁指認黃○龍)  4.王許○美損失一覽表（見嘉二偵字第1090700318號卷第18頁至第20頁、第22頁至第24頁、第29頁至第34頁、第44頁） 黃○龍犯詐欺得利罪，處有期徒刑參月，如易科罰金，以新臺幣壹仟元折算壹日。未扣案之犯罪所得新臺幣參仟陸佰參拾捌元沒收之，於全部或一部不能沒收或不宜執行沒收時，追徵其價額。 9 黃○龍 黃○龍一人獨自犯案 108年10月11日屠宰241隻雞隻(屠宰費4579元+籃子費用2520元) 108年10月12日屠宰185隻雞隻(屠宰費3515元+籃子費用2240元) 108年10月19日屠宰132隻雞隻(屠宰費2527元)共市價1萬5381元 同上蔡○慧 黃○龍明知其委託蔡○慧代為屠宰雞隻並無付款之意願，意圖為自己不法所有，並基於詐欺取得財產上不法利益之犯意，由黃○龍隱瞞其本名，以「油雞哥」之名義，接續委託蔡○慧代為屠宰雞隻雞，雙方並約定完成雞隻屠宰後付款，致蔡○慧陷於錯誤，誤認黃○龍有付款之真意而進行交易。 黃○龍1萬5,381元之財產利益 1.證人即受被告黃○龍指示載送雞隻之司機張○仁於警詢中之證述 2.證人蔡○慧於警詢中之證述 3.指認犯罪嫌疑人紀錄表(張○仁指認黃○龍)（見嘉市警二偵字第1090700319號卷第18頁至第20頁、第22頁至第24頁、第29頁至第34頁） 黃○龍犯詐欺得利罪，處有期徒刑參月，如易科罰金，以新臺幣壹仟元折算壹日。未扣案之犯罪所得新臺幣壹萬伍仟參佰捌拾壹元沒收之，於全部或一部不能沒收或不宜執行沒收時，追徵其價額。 10 黃○龍 王○維 黃俊傑 黃○龍：負責物色及聯絡雞肉批發商進行詐騙、安排接運及事後銷贓事宜。王○維：負責聯絡貨運行司機前往與雞肉批發商約定的地點載運雞隻、安排接運及事後銷贓事宜。黃俊傑：負責雞肉銷贓事實。 108年4月2日「中壢黃」名義共123隻雞隻108年4月3日「中壢黃」名義共173隻雞隻「阿珠」名義共47隻雞隻108年4月4日「中壢黃」名義共316隻雞隻「阿珠」名義共174隻雞隻108年4月5日「中壢黃」名義共518隻雞隻「阿珠」名義共519隻雞隻108年4月10日「中壢黃」名義共208隻雞隻「阿珠」名義共329隻雞隻108年4月11日「中壢黃」名義共140隻雞隻「阿珠」名義共270隻雞隻108年4月12日「阿珠」名義共204隻雞隻108年4月13日「中壢黃」名義共192隻雞隻「阿珠」名義共396隻雞隻另外尚有下水、籃子共市價95萬9118元 桃園市○○區○○路 000號(即○○○○批發)梁○瑋 渠等明知向梁○瑋訂購土雞並無付款之意願，意圖為自己不法所有，並基於詐欺取財之犯意聯絡，由黃俊傑提供攤位之租金，佯裝有市場攤位以取信廠商，再由黃○龍隱瞞其本名，以「中壢黃先生」及「阿珠」之名義，並以王○維提供之人頭卡0000000000號行動電話，接續向梁○瑋昭訂購土雞，雙方並約定取貨後付款，致梁○瑋陷於錯誤，誤認黃○龍有購買前揭土雞及清償貨款之真意而進行交易，並由王○維負責載運及由黃俊傑負責部分銷贓管道。 賣給黃俊傑部分：黃俊傑2萬8,000元黃○龍2萬8,000元王○維2萬8,000元（賣給黃俊傑每隻平均150元，每日70隻計算共560隻，三人均分）賣給○○○部分：黃○龍30萬4,900元王○維30萬4,900元（賣給○○○每隻平均200元，每日超過70隻部分計算共3049隻，被告二人均分） 1.告訴人梁○瑋於警詢中之證述 2.同案被告劉○芳與被告黃○龍LINE之對話記錄 3.門號0000000000號通聯調閱查詢單 4.中壢黃訂購雞隻隻數一覽表、客戶存單聯 5.監視器翻拍照片2幀 6.車牌000-0000號車輛詳細資料報表 7.車牌000-0000號車輛詳細資料報表（見嘉市警二偵字第1090700106號卷第14頁至第19頁、第21頁至第32頁） 8.證人即雞隻收購者張○禎、吳○嘉、劉○芳於警詢中證稱 9.本院公務電話記錄（見本院卷一第241頁至第267頁、第447頁） 原審判決主文： 黃○龍三人以上共同犯詐欺取財罪，處有期徒刑壹年捌月。未扣案之犯罪所得新臺幣參拾參萬貳仟玖佰元沒收之，於全部或一部不能沒收或不宜執行沒收時，追徵其價額。  王○維三人以上共同犯詐欺取財罪，處有期徒刑壹年陸月。未扣案之犯罪所得新臺幣參拾參萬貳仟玖佰元沒收之，於全部或一部不能沒收或不宜執行沒收時，追徵其價額。  黃俊傑三人以上共同犯詐欺取財罪，處有期徒刑貳年。未扣案之犯罪所得新臺幣貳萬捌仟元沒收之，於全部或一部不能沒收或不宜執行沒收時，追徵其價額。         本院改判主文： 原判決關於黃俊傑部分撤銷。 黃俊傑無罪。 11 黃○龍 王○維 黃俊傑 黃○龍：負責物色及聯絡雞肉批發商進行詐騙、安排接運及事後銷贓事宜。王○維：負責聯絡貨運行司機前往與雞肉批發商約定的地點載運雞隻、安排接運及事後銷贓事宜。黃俊傑：負責雞肉銷贓事實。 108年5月15日共18隻雞隻108年5月16日共33隻雞隻108年5月17日共20隻雞隻雞佛1包108年5月18日共35隻雞隻108年5月19日共95隻雞隻108年5月21日共90隻雞隻12隻土番鴨2隻鵝108年5月22日共200隻雞土番鴨6隻雞佛5包鴨翅1包共市價15萬0113元 彰化縣○○市○○路 000號(○○○○有限公司)詹○容 渠等明知向詹○容昭訂購土雞並無付款之意願，意圖為自己不法所有，並基於詐欺取財之犯意，由黃俊傑提供攤位之租金及錢2次之叫雞貨款，佯裝有市場攤位以取信廠商，再由黃○龍隱瞞其本名，以「謝明忠」之名義，並以王○維提供之人頭卡0000000000號行動電話，接續向詹○容昭訂購土雞，雙方並約定取貨後付款，致詹○容陷於錯誤，誤認黃○龍有購買前揭土雞及清償貨款之真意而進行交易，並由王○維負責貨運及黃俊傑負責部分銷贓管道。 賣給黃俊傑部分：黃俊傑1萬5,800元黃○龍1萬5,800元王○維1萬5,800元（賣給黃俊傑每隻平均150元，70隻以內雞隻共316隻，三人均分）賣給○○○部分：黃○龍1萬7,500元王○維1萬7,500元（賣給○○○雞隻每隻平均200元，雞隻共175隻，二人均分） 1.告訴人詹○容於警詢中之證述 2.證人即○○○○有限公司司機楊○榮於警詢中之證述 3.○○○○有限公司應收帳款簡要表 4.本院公務電話記錄（見嘉市警二偵字第1090700342號卷第5頁至第8頁、第16頁，本院卷二第25頁） 5.證人即雞隻收購者張○禎、吳○嘉、劉○芳於警詢中證稱（見本院卷一第241頁至第267頁） 原審判決主文： 黃○龍三人以上共同犯詐欺取財罪，處有期徒刑壹年貳月。未扣案之犯罪所得新臺幣參萬參仟參佰元沒收之，於全部或一部不能沒收或不宜執行沒收時，追徵其價額。  王○維三人以上共同犯詐欺取財罪，處有期徒刑柒月。未扣案之犯罪所得新臺幣參萬參仟參佰元沒收之，於全部或一部不能沒收或不宜執行沒收時，追徵其價額。  黃俊傑三人以上共同犯詐欺取財罪，處有期徒刑壹年陸月。未扣案之犯罪所得新臺幣壹萬伍仟捌佰元沒收之，於全部或一部不能沒收或不宜執行沒收時，追徵其價額。         本院改判主文： 原判決關於黃俊傑部分撤銷。 黃俊傑無罪。